臺灣臺北地方法院刑事判決　　　　　　　　　　　　　九十一年度易字第二四五號
　　公　訴　人　臺灣臺北地方法院檢察署檢察官
　　被　　　告　甲○○
右列被告因竊盜案件，經檢察官聲請簡易判決處刑（九十一年度偵字第一二七號），
本院簡易庭認不宜以簡易判決處刑（九十一年度簡字第四五０號），改依通常程序審
理，本院判決如左：
    主  文
甲○○連續攜帶兇器竊盜，處有期徒刑壹年陸月。扣案鑰匙壹把、Ｔ字型螺絲起子貳
支均沒收。
    事  實
一、甲○○前於民國八十二年間先後因傷害、違反麻醉藥品管理條例及竊盜案件經台
    灣高等法院以八十一年度上易字第六四一０號判決有期徒刑一年、本院以八十二
    年度易字第九四號、八十二年度易字第八八九號判決有期徒刑六月、十月確定後
    ，經本院以八十二年度聲字第九一八號裁定定應執行刑為有期徒刑二年，復於八
    十二年間因竊盜案件，經台灣高等法院以八十二年度上易字第五五八０號判決有
    期徒刑一年十月確定，前開二案經接續執行（執行日期原分別為自八十二年七月
    一日起至八十四年六月七日止、接續自八十四年六月八日起至八十六年四月五日
    止），而於八十三年十二月二十七日假釋出獄（指揮書執畢日期原為八十六年四
    月五日，嗣因行刑累進處遇縮短刑期至八十六年三月二十二日屆滿），復於八十
    五年間之假釋期間內，先後因偽造有價證券等案件，經本院以八十五年度訴字第
    八七七號判決有期徒刑三年四月確定，及因違反麻醉藥品管理條例案件經台灣士
    林地方法院以八十五年度易字第五七三號判決有期徒刑一年確定，並定應執行刑
    為有期徒刑四年，另經撤銷上開之假釋，而先執行撤銷假釋後之殘刑二月二月二
    十三日，再接續執行其後經更定之執行刑有期徒刑四年（執行日期原分別為自八
    十五年四月二十九日起至八十七年七月二十一日止、接續自八十七年七月二十二
    日起至九十一年五月二十八日止），嗣於八十八年七月十六日假釋出獄。於假釋
    期間猶不知悔改，甲○○復基於意圖為自己不法所有之概括犯意，先於九十年十
    一月二十一日凌晨零時許，在台北市○○區○○街一二０巷一四一號前，以其所
    有之鑰匙一把下手竊取丙○○所有置於該處之車牌號碼ＤＪＱ─七九一號輕型機
    車一輛，得手後供己代步之用，復承上開之概括犯意，連續三次，自同日凌晨一
    時起至同日凌晨二時四十分止，在台北市○○區○○路三段九十五巷二弄口、同
    右路二段一六一巷六弄口、同右路三段一五五巷十八號前，以其所有在客觀上對
    於人之生命、身體具有危險性可為兇器使用之Ｔ字型螺絲起子二支分別破壞己○○、乙○○、丁○○所有之車牌號碼Ｈ二─０五九號、Ｌ二─三九三號、Ｃ四─
    五五三號營業用小客車之左前車門後（毀損部分均未據告訴），進入車內分別竊
    取己○○、乙○○、丁○○所置放於車內之零錢新台幣（下同）二百元、二百元
    、二千五百二十八元，總計竊得二千九百二十八元，就丁○○部分甫得手正欲離
    去之際，為戊○○發現並報警而於同日凌晨二時四十五分許，在台北市○○街○
    段二十六巷四十二號後防火巷內為警查獲，並扣得甲○○所有供犯本件竊盜罪所
    用之鑰匙一把及Ｔ字型螺絲起子二支。
二、案經台北市政府警察局文山第一分局報告台灣台北地方法院檢察署檢察官偵查後
    聲請簡易判決處刑，本院認不宜以簡易判決處刑，改依通常程序審理。
    理  由
一、右揭事實業據被告甲○○於警訊、偵查及本院審理中供承不諱，核與被害人丙○○、己○○、乙○○、丁○○於警訊中指訴其等所有遭竊之汽、機車停放處所、
    遭破壞及遭竊財物之情節，及證人即發現被告正在竊取被害人丁○○所有車輛內
    財物之戊○○於警訊中指述發現及協力逮捕被告一節均相符合，並有被害人丙○○、己○○、乙○○、丁○○所出具之贓物認領保管收據四紙、失竊之車牌號碼
    ＤＪＱ─七九一號輕型機車照片影本二紙及硬幣（二九二八元）之照片影本一紙
    可資佐憑，及被告所有且供其犯罪所用之機車鑰匙一把、Ｔ字型螺絲起子二支扣
    案可稽，足佐被告自白與事實相符，本件事證明確，被告犯行已堪認定，應依法
    論科。
二、次查，扣案Ｔ字型螺絲起子二支前端為金屬製，樣式尖銳，有本院當庭勘驗之簡
    圖一張及照片二張在卷可憑，有持以行兇之可能，客觀上對人之身體、生命足生
    危險性，是核被告所為係犯刑法第三百二十條第一項之普通竊盜罪、第三百二十
    一條第一項第三款之加重竊盜罪，其前後一次普通竊盜及三次攜帶兇器竊盜之犯
    行，均時間緊接，所犯係基本構成要件相同之罪名，顯係基於概括犯意為之，雖
    有普通竊盜及加重竊盜之分，仍成立連續犯，應依刑法第五十六條規定論以較重
    之攜帶兇器竊盜一罪，並加重其刑（聲請書所犯法條欄之刑法第五十五條係贅載
    ，業據檢察官當庭請求刪除）。爰審酌被告前有如事實欄所載之犯罪科刑，於假
    釋中竟仍不知悔改，犯罪後坦承犯行，及犯罪之動機、手段、所生危害等一切情
    狀，量處如主文所示之刑。扣案鑰匙一把、Ｔ字型螺絲起子二支均為被告所有，
    且係供其犯罪所用之物，業據被告供承在卷，應依刑法第三十八條第一項第二款
    規定併予宣告沒收。
據上論斷，應依刑事訴訟法第四百五十二條、第二百九十九條第一項前段，刑法第五
十六條、第三百二十一條第一項第三款、第三十八條第一項第二款，判決如主文。
本案經檢察官陳錫柱到庭執行職務。
中    華    民    國      九十一      年      六      月      六        日
　　　　　　　　　　　　　　　　　　臺灣臺北地方法院刑事第三庭
　　　　　　　　　　　　　　　　　　    審判長法　官　徐　世　禎
　　　　　　　　　　　　　　　　　　　　　　　法　官　郭　惠　玲
　　　　　　　　　　　　　　　　　　　　　　　法　官　黎　惠　萍
右正本證明與原本無異
如不服本判決應於送達後十日內向本院提出上訴狀。
                                              書記官  廖  純  瑜
中    華    民    國      九十一      年      六      月       十       日
附錄本案論罪科刑法條全文
刑法第三百二十一條第一項
一犯竊盜罪而有左列情形之一者，處六月以上五年以下有期徒刑：
　於夜間侵入住宅或有人居住之建築物、船艦或隱匿其內而犯之者。
　毀越門扇、牆垣或其他安全設備而犯之者。
　攜帶兇器而犯之者。
　結夥三人以上而犯之者。
　乘火災、水災或其他災害之際而犯之者。
　在車站或埠頭而犯之者。
